【裁判字號】    97,訴,2628
【裁判日期】    971023
【裁判案由】    違反毒品危害防制條例
【裁判全文】
臺灣彰化地方法院刑事判決              97年度訴字第2628號
公  訴  人  臺灣彰化地方法院檢察署檢察官
被      告  甲○○
上列被告因違反毒品危害防制條例案件，經檢察官提起公訴（97
年度毒偵字第3448號），於本院準備程序中，被告就被訴事實為
有罪之陳述，經裁定改行簡式審判程序，本院判決如下：
    主  文
甲○○施用第一級毒品，累犯，處有期徒刑玖月。
    犯罪事實
一、甲○○前於民國95年間，因施用毒品案件，經臺灣臺中地方
    法院以95年度訴字第3922號判決判處有期徒刑1 年確定，嗣
    經臺灣臺中地方法院以96年度聲減字第1435號裁定減刑為有
    期徒刑6 月確定，甫於96年7 月16日縮刑期滿執行完畢出監
    。另其曾於92年間，因施用毒品案件，經本院裁定送觀察、
    勒戒後，因認無繼續施用毒品之傾向，於92年6 月3 日執行
    完畢釋放，由臺灣彰化地方法院檢察署檢察官以92年度毒偵
    字第1397號為不起訴處分確定。其復於上開觀察、勒戒執行
    完畢釋放後5 年內之93年間，因連續施用第一級毒品案件，
    經臺灣高等法院臺中分院以93年度上訴字第959 號判決判處
    有期徒刑10月確定。詎其仍未戒除毒癮，復基於施用第一級
    毒品海洛因之犯意，於97年7 月19日上午某時，在彰化縣鹿
    港鎮○○○路天后宮內，以將海洛因置入針筒內摻水稀釋後
    注射血管之方式，施用第一級毒品海洛因1 次。嗣於97年7
    月19下午1 時50分許，在上開鹿港天后宮停車場內，因形跡
    可疑而為警攔檢，查悉甲○○係毒品列管人口，經徵得其同
    意採集尿液送驗，結果呈嗎啡陽性反應，始查悉上情。
二、案經彰化縣警察局鹿港分局報請臺灣彰化地方法院檢察署檢
    察官偵查起訴。
    理  由
一、按除被告所犯為死刑、無期徒刑、最輕本刑為3 年以上有期
    徒刑之罪或高等法院管轄第1 審案件者外，於前條第1 項程
    序進行中，被告先就被訴事實為有罪之陳述時，審判長得告
    知被告簡式審判程序之旨，並聽取當事人、代理人、辯護人
    及輔佐人之意見後，裁定進行簡式審判程序；除簡式審判程
    序及簡易程序案件外，第1 審應行合議審判，刑事訴訟法第
    273 條之1 第1 項、第284 條之1 分別定有明文。本件被告
    甲○○所涉係死刑、無期徒刑、最輕本刑為3 年以上有期徒
    刑之罪或高等法院管轄第1 審案件以外之罪，並於本院行準
    備程序時就被訴事實為有罪之陳述，本院合議庭依前揭規定
    ，經評議結果，裁定改由受命法官獨任行簡式審判程序。
二、上開犯罪事實，業據被告甲○○於本院審理時坦承不諱，又
    被告經警採集其尿液送驗結果，確呈嗎啡陽性反應，此有彰
    化縣警察局鹿港分局委託檢驗尿液代號與真實姓名對照表及
    詮昕科技股份有限公司於97年8 月1 日出具之濫用藥物尿液
    檢驗報告附卷可稽，足徵被告之自白確與事實相符，堪以採
    信。本件事證明確，被告上開犯行洵堪認定，應依法論科。
三、按修正毒品危害防制條例就施用毒品者，僅於「初犯」及「
    5年後再犯」二種情形，有其追訴條件之限制，即須於初犯
    經觀察、勒戒或強制戒治釋放後，5年內均無施用毒品之行
    為，始能認其前所實施之觀察、勒戒或強制戒治已足遮斷毒
    癮，而得於5年後再犯時，再予適用初犯之規定，重行觀察
    、勒戒等程序；倘5年內已經再犯，被依法追訴處罰，縱其
    第3次（或第3次以上）施用毒品之時間在初犯釋放5年以後
    ，與「5 年後再犯」之情形有別，且因已於「5 年內再犯」
    ，顯見其再犯率甚高，原實施觀察、勒戒或強制戒治，已無
    法收其實效，而無5 年戒斷期之存在，自無再經觀察、勒戒
    及強制戒治之必要，應由檢察官逕行起訴，此有最高法院95
    年度臺非字第59、65號判決及同年度第7 次刑事庭會議決定
    足供參照。查本件被告前因施用毒品案件，經本院裁定送觀
    察、勒戒後，因認無繼續施用毒品之傾向，於92年6 月3 日
    執行完畢釋放，由臺灣彰化地方法院檢察署檢察官以92年度
    毒偵字第1397號為不起訴處分確定。其復於上開觀察、勒戒
    執行完畢釋放後5 年內之93年間，因連續施用第一級毒品案
    件，經臺灣高等法院臺中分院以93年度上訴字第959 號判決
    判處有期徒刑10月確定等情，有臺灣彰化地方法院檢察署刑
    案資料查註紀錄表及臺灣高等法院被告前案紀錄表各1 份在
    卷可考，則其再犯本件施用第一級毒品犯行，按諸前揭說明
    ，即與5 年後再犯之情形有別，自應逕行追訴。
四、核被告甲○○所為，係犯毒品危害防制條例第10條第1 項之
    施用第一級毒品罪。被告持有第一級毒品進而施用，其持有
    第一級毒品之低度行為，應為其施用第一級毒品之高度行為
    吸收，不另論罪。又被告前於95年間，因施用毒品案件，經
    臺灣臺中地方法院以95年度訴字第3922號判決判處有期徒刑
    1 年確定，嗣經臺灣臺中地方法院以96年度聲減字第1435號
    裁定減刑為有期徒刑6 月確定，甫於96年7 月16日縮刑期滿
    執行完畢出監乙情，有臺灣高等法院被告前案紀錄表、臺灣
    彰化地方法院檢察署刑案資料查註紀錄表各1 份在卷可憑，
    其於有期徒刑執行完畢後，5 年內故意再犯本件有期徒刑以
    上之罪，為累犯，應依刑法第47條第1 項之規定加重其刑。
    爰審酌被告之素行，及其施用毒品之動機、目的、方法、不
    知珍惜身體、施用毒品所生危害，暨犯後坦承犯行之態度等
    一切情狀，量處如主文所示之刑，以示懲儆。
據上論斷，應依刑事訴訟法第273 條之1 第1 項、第299 條第1
項前段，毒品危害防制條例第10條第1 項，刑法第11條前段、第
47條第1 項，判決如主文。
本案經檢察官賴志盛到庭執行職務。
中    華    民    國    97    年    10    月    23    日
                  刑事第七庭          法  官  郭麗萍
以上正本證明與原本無異。
如不服本判決，應於判決送達後10日內，向本院提出上訴書狀，
上訴書狀應「敘述具體上訴理由」，並按他造當事人之人數附繕
本。「切勿逕送上級法院」。
中    華    民    國    97    年    10    月    23    日
                                      書記官  吳冠慧
附錄本案論罪科刑法條全文：
毒品危害防制條例第10條
施用第一級毒品者，處 6 月以上 5 年以下有期徒刑。
施用第二級毒品者，處 3 年以下有期徒刑。


司法院資訊處製作；財團法人民間司法改革基金會備份。
